臺灣彰化地方法院刑事判決　　　　　　　　　　　　九十三年度訴字第一六八一號
　　公　訴　人　臺灣彰化地方法院檢察署檢察官
　　被　　　告　乙○○
右列被告因違反毒品危害防制條例案件，經檢察官提起公訴（九十三年度毒偵字第四
三一五號），暨移送併案審理（九十三年度毒偵字第四五八七號），本院認有刑事訴
訟法第二百七十三條之一第一項之情形，而改依簡式審判程序判決如左：
    主  文
乙○○連續施用第一級毒品，累犯，處有期徒刑拾月，扣案之海洛因貳包（其中壹包
驗餘淨重零點零壹公克，另壹包驗餘淨重零點零貳公克），均沒收銷燬之；扣案之注
射針筒壹支，沒收之。
    事  實
一、乙○○曾因違反毒品危害防制條例案件，經本院以九十二年度訴字第三二二號判
    決判處有期徒刑七月，因有併案部分未及審酌，經檢察官提起上訴，由臺灣高等
    法院臺中分院以九十二年上訴字第一一九五號判決改判有期徒刑八月確定，入監
    執行，業於民國（下同）九十三年九月八日縮短刑期執行完畢。又其前曾於八十
    九年間，因施用毒品案件，經本院以八十九年度毒聲字第四四０四號裁定送觀察
    、勒戒後，認有繼續施用毒品之傾向，經檢察官聲請，由本院以八十九年度毒聲
    字第四八一七號裁定移送戒治處所施予強制戒治一年，自八十九年十月三十日起
    送臺灣雲林戒治所施以強制戒治滿三月後，其成效經評定合格，無繼續戒治必要
    ，經本院以九十年度毒聲字第九九二號裁定停止戒治，所餘戒治期間付保護管束
    ，詎其於保護管束期間因違反保護管束應遵守事項情節重大，經本院以九十年度
    毒聲字第一八八五號裁定撤銷其停止戒治，令入戒治處所施以殘餘期間之強制戒
    治，迄於九十年十二月二十三日強制戒治期滿，由臺灣彰化法院檢察署檢察官於
    九十一年一月十五日以九十一年度戒毒偵字第六八號、六九號為不起訴處分確定
    ；復於九十二年間，再因施用毒品案件，經本院以九十二年度毒聲字第四四一號
    裁定移送戒治處所施予強制戒治一年，自九十二年三月三十一日起送臺灣雲林戒
    治所施以強制戒治滿三月後，其成效經評定合格，無繼續戒治必要，經本院以九
    十二年度毒聲字第二五二一號裁定停止戒治，所餘戒治期間付保護管束，於九十
    三年一月九日釋放，此部份所犯刑事案件，則經臺灣高等法院臺中分院以九十二
    年上訴字第一一九五號判決判處有期徒刑八月確定（業已執行完畢）。詎其仍不
    知悔改，於前開強制戒治執行完畢釋放後五年內，復基於施用第一級毒品海洛因
    之概括犯意，自九十三年十月初起至九十四年二月二十六日中午止，在其位於彰
    化縣員林鎮○○里○○路○段三００巷三十五號之住處，以將第一級毒品海洛因
    摻入香菸內，點火加以吸食，或將第一級毒品海洛因摻水置放於注射針筒中，注
    射於手臂等方式，連續施用第一級毒品海洛因多次，平均約三、四日施用一次。
    嗣先於九十三年十一月十日十二時四十五分許，在彰化縣大村鄉○○村○○○巷
    路旁，為警查獲，並扣得海洛因一包（驗餘淨重０點０一公克）及注射針筒一支
    ；復於九十三年十一月二十五日十三時五分許，在彰化縣大村鄉○村村○○路路
    旁，為警查獲，並扣得海洛因一包（驗餘淨重０點０二公克）。
二、案經彰化縣警察局鹿港分局報請臺灣彰化地方法院檢察署檢察官偵查起訴，暨彰
    化縣警察局鹿港分局報請臺灣彰化地方法院檢察署檢察官移送併案審理，本院認
    有刑事訴訟法第二百七十三條之一第一項之情形，而改依簡式審判程序審理。
    理  由
一、按除被告所犯為死刑、無期徒刑、最輕本刑為三年以上有期徒刑之罪或高等法院
    管轄第一審案件者外，於刑事訴訟法第二百七十三條第一項程序進行中，被告先
    就被訴事實為有罪之陳述時，審判長得告知被告簡式審判程序之旨，並聽取當事
    人、代理人、辯護人及輔佐人之意見後，裁定進行簡式審判程序；除簡式審判程
    序及簡易程序案件外，第一審應行合議審判，刑事訴訟法第二百七十三條之一第
    一項、第二百八十四條之一分別定有明文。本件被告乙○○所犯係死刑、無期徒
    刑、最輕本刑為三年以上有期徒刑之罪或高等法院管轄第一審案件以外之罪，並
    於本院行準備程序時就被訴事實為有罪之陳述，經審判長告知被告簡式審判程序
    之旨，並聽取公訴人及被告之意見後，本院合議庭依前揭規定，經評議結果，裁
    定改由受命法官獨任行簡式審判程序，先予敘明。
二、右揭事實，業據被告乙○○迭於警、偵訊中及本院行準備程序與審理時均坦承不
    諱，且其先後於九十三年十一月十日及同年十一月二十五日為警查獲時所採取之
    尿液，經送鑑驗結果，分別呈嗎啡陽性反應（九十三年十一月十日為警所採取之
    尿液）及嗎啡與甲基安非他命陽性反應（九十三年十一月二十五日為警所採取之
    尿液，此部分所涉犯施用第二級毒品部分，另由檢察官偵辦），此有彰化縣警察
    局鹿港分局委託檢驗尿液代號與真實姓名對照表二紙、彰化縣衛生局九十三年十
    一月二十二日煙檢字第九三三九六三號及九十三年十二月六日煙檢字第九三四一
    九四號煙毒尿液檢驗成績書各一紙附卷可稽，而扣案之白色粉末二包（其中一包
    驗餘淨重０點０一公克，另一包驗餘淨重０點０二公克），經送鑑驗確均係海洛
    因成分，此有法務部調查局九十三年十二月八日調科壹字第一四００一０九三四
    號及九十三年十二月二十四日調科壹字第一四００一一０一五號鑑定通知書各一
    紙在卷可按，此外，復有注射針筒一支扣案可資佐證；參以施用第一級毒品海洛
    因具有成癮性，而被告前又已有多次施用毒品之犯行，並屢經觀察勒戒、強制戒
    治，及刑之執行後，仍再次施用第一級毒品，有其前案紀錄可憑，被告顯有難以
    戒斷，且已成癮之情事，故雖被告於九十三年十一月十日及同年月二十五日為警
    查獲前三日以外之施用毒品犯行未經採尿鑑驗，然依前開說明，亦應認被告之自
    白確與事實相符，洵堪採信。再查，被告曾於八十九年間，因施用毒品案件，經
    本院以八十九年度毒聲字第四四０四號裁定送觀察、勒戒後，認有繼續施用毒品
    之傾向，經檢察官聲請，由本院以八十九年度毒聲字第四八一七號裁定移送戒治
    處所施予強制戒治一年，自八十九年十月三十日起送臺灣雲林戒治所施以強制戒
    治滿三月後，其成效經評定合格，無繼續戒治必要，經本院以九十年度毒聲字第
    九九二號裁定停止戒治，所餘戒治期間付保護管束，詎其於保護管束期間因違反
    保護管束應遵守事項情節重大，經本院以九十年度毒聲字第一八八五號裁定撤銷
    其停止戒治，令入戒治處所施以殘餘期間之強制戒治，迄於九十年十二月二十三
    日強制戒治期滿，由臺灣彰化地方法院檢察署檢察官於九十一年一月十五日以九
    十一年度戒毒偵字第六八號、六九號為不起訴處分確定；復於九十二年間，再因
    施用毒品案件，經本院以九十二年度毒聲字第四四一號裁定移送戒治處所施予強
    制戒治一年，自九十二年三月三十一日起送臺灣雲林戒治所施以強制戒治滿三月
    後，其成效經評定合格，無繼續戒治必要，經本院以九十二年度毒聲字第二五二
    一號裁定停止戒治，所餘戒治期間付保護管束，於九十三年一月九日釋放，此部
    份所犯刑事案件，則經臺灣高等法院臺中分院以九十二年上訴字第一一九五號判
    決判處有期徒刑八月確定等情，有該不起訴處分書、判決書、臺灣高等法院被告
    全國前案紀錄表及臺灣彰化地方法院檢察署刑案資料查註紀錄表在卷足憑，被告
    顯係於受強制戒治執行完畢釋放後，五年內再犯毒品危害防制條例第十條第一項
    之罪，依同條例第二十三條第二項規定，應依法論科。綜上所述，本件犯罪事證
    明確，被告前開犯行洵堪認定。
三、核被告所為，係犯毒品危害防制條例第十條第一項之施用第一級毒品罪。被告為
    施用毒品持有第一級毒品，其持有之低度行為應為施用之高度行為所吸收，不另
    論罪。被告先後多次施用第一級毒品海洛因之犯行，時間緊接，所犯又係構成要
    件相同之罪，顯係基於概括犯意反覆為之，為連續犯，應依刑法第五十六條規定
    ，以一罪論，並加重其刑。又查被告係自九十三年十月初起至九十四年二月二十
    六日中午止，連續施用第一級毒品海洛因多次，而公訴人僅就被告於九十三年十
    月初起至同年十一月七日十九時許止，連續施用第一級毒品海洛因多次之犯行提
    起公訴，該未經起訴之部分，與檢察官已提起公訴之部分，因被告係基於概括犯
    意而為之，具有連續犯之裁判上一罪關係，其一部起訴之效力及於全部，故本院
    自得併予審究，併此敘明。末查被告曾於九十二年間因違反毒品危害防制條例案
    件，經本院以九十二年度訴字第三二二號判決判處有期徒刑七月，經檢察官不服
    提起上訴，由臺灣高等法院臺中分院以九十二年上訴字第一一九五號判決改判有
    期徒刑八月確定，入監執行，業於九十三年九月八日縮短刑期執行完畢等情，有
    臺灣彰化地方法院檢察署刑案資料查註紀錄表及臺灣高等法院被告全國前案紀錄
    表各一份附卷可稽，被告於受有期徒刑之執行完畢後，五年內再犯有期徒刑以上
    之罪，為累犯，應依刑法第四十七條規定，加重其刑，並依法遞加重之。爰審酌
    被告前曾有施用毒品罪行，經送觀察勒戒、強制戒治後，猶不知悔改，再施用毒
    品不輟，不僅戕害自身健康，更辜負國家將之視為病人，並施以長時間之戒治處
    遇之苦心，惟其對他人權益之侵害仍屬有限，於本院行準備程序與審理時均已坦
    承犯行，暨其犯罪動機、目的、手段、施用之次數、期間及其智識程度、生活狀
    況等一切情狀，量處如主文所示之刑。扣案之海洛因二包（其中一包驗餘淨重０
    點０一公克，另一包驗餘淨重０點０二公克），係屬第一級毒品，爰依毒品危害
    防制條例第十八條第一項前段規定，沒收銷燬之。另扣案之注射針筒一支，係被
    告所有，且已供其施用毒品犯罪所用之物，業據其陳明在卷，爰依刑法第三十八
    條第一項第二款規定，併予宣告沒收。
據上論斷，應依刑事訴訟法第二百七十三條之一第一項、第二百九十九條第一項前段
，毒品危害防制條例第十條第一項、第二十三條第二項、第十八條第一項前段，刑法
第十一條、第五十六條、第四十七條、第三十八條第一項第二款，判決如主文。
本案經檢察官甲○○到庭執行職務。
中      華      民      國    九十四    年      三      月    二十五    日
                              臺灣彰化地方法院刑事第一庭
                                   法      官  簡  璽  容
右正本證明與原本無異。
如不服本判決，應於判決送達後十日內向本院提出上訴狀( 須附繕本 )。
                                   法院書記官  王  惠  嬌
中      華      民      國    九十四    年      三      月    二十九    日
毒品危害防制條例第十條第一項
施用第一級毒品者，處六月以上五年以下有期徒刑。
